【裁判字號】    97,訴,47
【裁判日期】    970407
【裁判案由】    侵權行為損害賠償
【裁判全文】
臺灣臺南地方法院民事裁定                97年度訴字第47號
原      告  甲○○
被      告  丙○○
上列當事人間因被告過失傷害案件，原告提起附帶民事訴訟，
請求損害賠償事件，經本院刑事庭移送前來（96年度交簡附民字
第112號），本院裁定如下：
    主  文
原告之訴駁回。
訴訟費用由原告負擔。
    理  由
一、按原告之訴，起訴不合程式或不備其他要件者，法院應以裁
    定駁回之，民事訴訟法第249條第1項第6款。刑事庭移送民
    事庭之附帶民事訴訟，僅移送後之訴訟程序，應適用民事訴
    訟法，若移送前之訴訟行為是否合法，仍應依刑事訴訟法決
    定之。第一審刑事庭依刑事訴訟法第508條第1項（現為第50
    4條第1項），移送民事庭之附帶民事訴訟，其提起合法與否
    ，自應依刑事訴訟法予以判斷（最高法院41年度臺上字第50
    號判例可資參照）。按刑事訴訟法第487條第1項所定附帶民
    事訴訟之被告，除刑事被告外，固兼及於依民法負損害賠償
    責任之人。惟附帶民事訴訟之原告所主張之共同加害人，必
    以在刑事訴訟程序中經認定係共同侵權行為之人，始得謂為
    依民法負賠償責任之人，否則對之提起附帶民事訴訟，自難
    謂為合法。（最高法院90年度臺抗字第549號裁決可參）
二、原告提起刑事附帶民事訴訟主張：原告於95年11月17日駕駛
    重機車由三興街自北往南行駛，遭乙○○駕駛被告丙○○所
    有之自小客車超速行駛，致原告受有腦震盪及多處粉碎性骨
    折，爰依民法第184條、第185條、第193條、第195條第1項
    規定，及刑事訴訟法第487條規定提起本件附帶民事訴訟，
    請求損害賠償等語。並聲明：被告給付原告新臺幣（下同）
    881,800元及自訴狀繕本送達翌日起至清償日止，按週年利
    率5%計算之利息。
三、經查：被告乙○○固因涉犯過失傷害，經臺灣臺南地方法院
    檢察署檢官以96年度營偵字第936號起訴書提起公訴，並經
    本院96年度交簡字第2530號刑事判決有期徒刑在案，有上開
    起訴書影本及判決在卷可稽，惟被告丙○○共同涉犯任何罪
    責，亦非上開刑事案件之被告，即被告丙○○未經刑事訴訟
    程序認定係共同侵權行為之人，難謂為依民法負賠償責任之
    人，原告於上開刑事訴訟程序對被告丙○○提起附帶民事訴
    訟，不合於刑事訴訟法第487條第1項之要件，雖經本院刑事
    庭移至民事庭，揆諸首揭說明，仍屬不合法，自應駁回其訴
    。
四、依民事訴訟法第249條第1項第6款、第95條、第78條，裁定
    如主文。
中    華    民    國    97    年    4     月    7     日
                  民事第三庭    法  官  廖建彥
以上正本係照原本作成
如對本裁定抗告須於裁定送達後10日內向本院提出抗告狀，並應
繳納抗告費新臺幣1,000元整。
中    華    民    國    97    年    4     月    7     日
                                書記官  林木村


司法院資訊處製作；財團法人民間司法改革基金會備份。
